臺灣嘉義地方法院民事裁定　100年度補字第286號
原　　　告　林清景
訴訟代理人　曾錦源律師
被　　　告　南亞塑膠工業股份有限公司
法定代理人　吳欽仁
上列當事人間確認僱傭關係存在等事件，本院裁定如下：
    主  文
本件訴訟標的之價額核定為新臺幣陸佰拾陸萬元。
原告應於本裁定送達後七日內向本院繳納第一審裁判費新臺幣陸
萬仟玖佰陸拾肆元，逾期不繳，將駁回其訴。
    理  由
一、原告起訴，先位聲明請求確認兩造間之僱傭關係存在，被位
    聲明請求被告給付新臺幣（下同）1,086,500 元及其遲延利
    息。經查：
  (一)原告於先位聲明之訴訟標的所有之利益，應係因僱傭關係存
    在而可取得在該關係存在之期間之工資定期給付，應依民事
    訴訟法第77條之10之規定核定其訴訟標的價額。查本件僱傭
    契約並未約定期限，是屬於不定期勞動契約，其存續期間未
    確定，應推定其存續期間，原告為民國54年2 月18日生，其
    65歲（依勞動基準法規定得強制其退休）時，為119 年2 月
    17日，本件原告主張被告係於97年1 月14日終止兩造間勞動
    契約，是原告確認僱傭關係存在之始點應係97年1 月15日。
    準此推定該定期給付之存續期間尚有22年餘（自97年1 月15
    日起至119 年2 月17日止），依民事訴訟法第77條之10但書
    之規定，計算該定期給付之期間應以10年計算。另原告主張
    其於被告終止勞動契約前6 個月平均工資為53,000元。基上
    計算，本件先位聲明訴訟標的之價額應核定為6,360,000 元
    【計算式：53,000×12×10】。
  (二)按以一訴主張數項標的者，其價額合併計算之。但所主張之
    數項標的互相競合或應為選擇者，其訴訟標的價額，應依其
    中價額最高者定之。以一訴附帶請求其孳息、損害賠償、違
    約金或費用者，不併算其價額。」民事訴訟法第77條之2 定
    有明文。本件原告被位聲明請求給付1,086,500 元及其遲延
    利息，係一訴附帶請求給付孳息者，依前揭規定，不併算其
    孳息之價額，是被位聲明之價（金）額為1,086,500 元。而
    本件先、被位聲明係屬於應為選擇之數請求，是本件訴訟標
    的之價額應以最高者定之，即應核定為6,360,000 元。
二、次按「因財產權而起訴，其訴訟標的之金額或價額在新臺幣
    十萬元以下部分，徵收一千元；逾十萬元至一百萬元部分，
    每萬元徵收一百元；逾一百萬元至一千萬元部分，每萬元徵
    收九十元；逾一千萬元至一億元部分，每萬元徵收八十元；
    逾一億元至十億元部分，每萬元徵收七十元；逾十億元部分
    ，每萬元徵收六十元；其畸零之數不滿萬元者，以萬元計算
    。」民事訴訟法第77條之13定有明文。本件訴訟標的之價額
    為6,360,000 元，應徵收第一審裁判費63,964元。原告起訴
    ，未據繳納該裁判費，茲依民事訴訟法第249 條第1 項但書
    之規定，限原告於收受本裁定送達後7 日內補繳，逾期不繳
    即駁回其訴，特此裁定。
中    華    民    國   100    年    9     月    29    日
                  民事第一庭  法  官  林望民
以上正本證明與原本無異。
如對於本裁定第一項提起抗告，應於裁定送達後10日內向本院提
出抗告狀；其餘裁定不得抗告。
中    華    民    國   100    年    9     月    29    日
                              書記官  吳明蓉